# 陈版，如果政府减免债务，不作为政府补助处理？

提问人：大脸 时间：2014-07-24 10:44:20
陈版，会计准则 16 号说明“（一）债务豁免，适用《企业会计准则第 12 号——债务重组》。” 但IAS20 P9 规定如下 The manner in which a grant is received does not affect the accounting method to be adopted in regard to the grant. Thus a grant is accounted for in the same manner whether it is received in cash or as a reduction of a liability to the government.这样看起来，IAS20规范的内容就同CAS不一样了。
但是，从最后的结果看，应该是一样的，也就是去营业外收入。只是具体报表披露可能有会差异。
上面的理解正确么？
谢谢！

回答人：chenyiwei
赞同楼上liubin意见，不能笼统地认为政府豁免企业的债务一定是或者一定不是政府补助，要看具体的交易背景而定。其核心是：政府是基于社会公共事务管理者的身份，为了实现特定的社会政策目标而给予豁免，还是基于政府与企业之间平等的交易主体关系（如政府采购、政府购买服务）发生的具有商业实质的交易所形成的往来给予豁免。前者应认定为政府补助（如IAS 20中提到的饶让贷款），后者作为一般的债务重组或者金融负债终止确认处理。